臺灣臺北地方法院民事裁定  
107年度家繼訴字第55號
原      告  林鉅桓  
訴訟代理人  廖克明律師
複代理人    李怡馨律師
追加原告    林品萱  
            林鈺芬  

兼共同
訴訟代理人  林周秀桃
追加原告    林庭亦  
            林晏亦  
上  一  人
法定代理人  田蕙芸  
被      告  林珈瑋  
            林沂蓁  

            林淑鳳  

            林芸榛  
            林讌榳  
上五人共同
訴訟代理人  陳佳瑤律師
            葉昱廷律師
被      告  林琨益  
            林忠諺  
            林楷倫  
上  三  人
訴訟代理人  陳佳瑤律師
            李嘉泰律師
            葉昱廷律師            
    主  文
原告應於本裁定送達後七日內，補繳裁判費新臺幣參拾參萬壹仟
壹佰壹拾壹元，逾期未繳，即駁回其訴。 
    理  由
一、按核定訴訟標的之價額，以起訴時之交易價額為準，無交易
    價額者，以原告就訴訟標的所有之利益為準；以一訴主張數
    項標的者，其價額合併計算之。但所主張之數項標的互相競
    合或應為選擇者，其訴訟標的價額，應依其中價額最高者定
    之，民事訴訟法第77條之1 第2 項、第77條之2 分別定有明
    文。又當事人請求雖屬不同訴訟標的，惟自經濟上觀之，其
    訴訟目的一致，不超出終局標的範圍，其訴訟標的之價額，
    應以其中價額最高者定之（最高法院104 年度第8 次民事庭
    會議㈠決議要旨參照）。次按，提起民事訴訟，應依民事訴
    訟法第77條之13規定，按訴訟標的價額繳納裁判費，此為必
    備之程式；又原告之訴，有起訴不合程式之情形者，法院應
    以裁定駁回之，但其情形可以補正者，審判長應定期間先命
    補正，亦為同法第249 條第1 項第6 款所明定。 
二、經查，上列原告（含追加原告）對被告林珈瑋等請求分割遺
    產事件，原告起訴雖據繳納裁判費新臺幣（下同）30,601元
    ，惟本件原告係以一訴請求確認不動產贈與債權行為、移轉
    所有權物權行為無效、塗銷所有權移轉登記、確認動產贈與
    行為無效、返還不當得利及分割遺產，目的均在回復其對遺
    產之繼承權，自經濟上觀，其訴訟目的一致，不超出終局標
    的（分割遺產之訴）範圍，於定訴訟標的價額時，自應依其
    中價額最高者定之，經比較原告起訴各項訴訟標的，應以分
    割遺產之訴訟標的價額較高，自應以之計算本件訴訟標的價
    額，是依民事訴訟法第77條之2規定，核定本件訴訟標的價
    額核定為39,734,436元（如計算書所載），應徵第一審裁判
    費361,712元，扣除前已繳納之費用30,601元，原告應再補
    繳331,111元，茲依民事訴訟法第249條第1項但書之規定，
    限原告於收受本件裁定送達7日內補繳，逾期不繳，即駁回
    原告之訴，特此裁定。
中　　華　　民　　國　　110 　年　　12　　月　　14　　日
                  家事法庭  法  官  潘英芳
以上正本係照原本作成
如不服本裁定關於核定訴訟標的價額部分，應於送達後十日內向
本院提出抗告狀，並繳納抗告費新臺幣一千元；其餘關於命補繳
裁判費部分，不得抗告。 
中　　華　　民　　國　　110 　年　　12　　月　　14　　日
                            書記官  李一農
計算書：
原告請求訴訟標的項目如下：
編號 遺產項目 價值 備註 1 臺北市○○區○○段○○段000○號建物（門牌號碼：臺北市○○區○○街000號3樓；權利範圍：1分之1）（參本院卷二第289至291頁） 15,630,537元 座落於編號7之土地，實價登錄平均單價為47.37萬元   2 臺北市○○區○○段○○段000○號建物（門牌號碼：臺北市○○區○○路000巷00號；權利範圍：1分之1）（參本院卷一第287、289頁） 33,000,000元 座落於編號4、5之土地，實價登錄平均單價為86.85萬元 3 臺北市○○區○○段○○段000○0地號土地（面積：5平方公尺；權利範圍：1分之1）（參本院卷一第283、285頁） 1,313,606元 實價登錄平均單價為86.85萬元 4 臺北市○○區○○段○○段000地號土地（面積：112平方公尺權利範圍：5分之2）（參本院卷一第279、280頁）  與編號2合併計算價值 5 臺北市○○區○○段○○段000地號土地（面積：112平方公尺；權利範圍：5分之3）（參本院卷一第279、280頁）  與編號2合併計算價值 6 臺北市○○區○○段○○段000地號土地（面積：45平方公尺；權利範圍：5分之1）（參本院卷二第241至244頁） 7,582,163元 實價登錄平均單價為278.5萬元 7 臺北市○○區○○段○○段000地號土地（面積：85平方公尺；權利範圍：5分之1）（參本院卷二第245至248頁）  與編號1合併計算價值 8 臺北市○○區○○段○○段000地號土地（面積：132平方公尺；權利範圍：5分之1）（參本院卷二第249至252頁） 22,241,010元 實價登錄平均單價為278.5萬元 9 臺北市○○區○○段○○段000地號土地（面積：3平方公尺；權利範圍：10分之1）（參本院卷二第253至256頁） 18,150元 實價登錄平均單價為20萬元 10 臺北市○○區○○段○○段000地號土地（面積：310平方公尺；權利範圍：27325分之2707）（參本院卷一第325、327頁） 3,692,021元 實價登錄平均單價為20萬元 11 臺北市○○區○○段○○段000○0地號土地（面積：310平方公尺；權利範圍：27325分之2707）（參本院卷二第271至274頁） 1,486,398元 實價登錄平均單價為20萬元 12 臺北市○○區○○段○○段000地號土地（面積：36平方公尺；權利範圍：1800分之179）（參本院卷二第275至278頁） 173,272元 實價登錄平均單價為20萬元 13 臺北市○○區○○段○○段000○0地號土地（面積：1平方公尺；權利範圍：10分之1）（參本院卷二第279至282頁） 4,840元 實價登錄平均單價為20萬元 14 臺北市○○區○○段○○段000○0地號土地（面積：1平方公尺；權利範圍：10分之1）（參本院卷二第283至286頁） 4,840元 實價登錄平均單價為20萬元 15 被告林琨益於104年11月19日受贈無效應返還之債權 380,000元  16 被告林琨益於104年11月23日受贈無效應返還之債權 320,000元  17 被告林忠諺於104年11月25日受贈無效應返還之債權 430,000元  18 被告林楷倫於104年11月26日受贈無效應返還之債權 410,000元  19 被告林楷倫於104年11月27日受贈無效應返還之債權 390,000元  20 被告林忠諺於104年11月30日受贈無效應返還之債權 320,000元  21 臺北體育場郵局存款 44,969元  22 第一銀行松山分行存款 59,353元  23 華南銀行松山分行定期存款 1,000,000元  24 華南銀行松山分行活期存款 901,323元  合計  89,402,482元  說明： 一、原告主張被繼承人林朝成之遺產總額：89,402,482元。 二、訴訟標的價額計算：原告（含追加原告）因分割遺產所受利益之客觀價額，應以原告（含追加原告）主張之應繼分合計共9分之4，乘以遺產總額89,402,482元，即39,734,436元（計算式：00000000×4/9＝39,734,436.44，元以下四捨五入)，應繳第一審訴訟費用為361,712元，扣除已繳之30,601元，尚應補繳331,111元。